臺灣新竹地方法院刑事判決
111年度簡上字第7號
上  訴  人  
即  被  告  陳億廣



選任辯護人  法律扶助基金會李庚道律師
            法律扶助基金會洪崇遠律師
上列上訴人即被告因傷害等案件，不服本院新竹簡易庭民國110
年11月22日所為之110年度竹簡字第858號第一審簡易判決（聲請
簡易判決處刑案號：臺灣新竹地方檢察署110年度偵字第10262號
），提起上訴，本院管轄之第二審合議庭判決如下：
    主  文
上訴駁回。
陳億廣緩刑貳年。
   事實及理由
一、本案經本院合議庭審理結果，認本院第一審刑事簡易判決認
    事用法及量刑均與本院合議庭所認定者相同，俱無不當，應
    予維持。本件除證據部分補充「被告陳億廣於本院第二審審
    理時之自白（見簡上卷第115頁、第119頁）」外，餘均引用
    第一審刑事簡易判決記載之事實、證據及理由（如附件）。
二、被告上訴意旨略以：告訴人已與被告達成和解，請求從輕量
    刑，並給予緩刑之機會等語。經查，原審以被告所為係犯刑
    法第309條第1項之公然侮辱罪及同法第277條第1項之傷害罪
    ，已詳為審酌刑法第57條各款所列情狀，於法定刑內分別量
    處拘役30日、40日，如易科罰金，均以新臺幣（下同）1,00
    0元折算1日，應執行拘役60日，如易科罰金，以1,000元折
    算1日，經核並未逾越法定刑度，又未濫用自由裁量之權限
    ，量刑亦甚屬妥適，與罪刑相當及比例、公平原則均無違；
    且按法院對於具備緩刑條件之刑事被告，認為以暫不執行刑
    罰為適當者，得宣告緩刑，為刑法第74條所明定，至於暫不
    執行刑罰之是否適當，則由法院就被告有無再犯之虞，及能
    否由於刑罰之宣告而策其自新等一切情形，依其自由裁量定
    之，故是否宣告緩刑，乃由法院依職權斟酌，縱原審未宣告
    緩刑，亦不生不適用法則或其他違背法令之問題。據此，被
    告提起本案上訴，為無理由，應予駁回。
三、末查，被告雖曾於99年間因肇事逃逸案件經本院以100年度
    交訴字第6號判決判處有期徒刑6月，經臺灣高等法院以100
    年度交上訴字第187號判決上訴駁回，復經最高法院以101年
    度台上字第2846號判決上訴駁回確定，並於102年2月18日易
    科罰金執行完畢，然最近5年內未曾受有期徒刑以上刑之宣
    告，有臺灣高等法院被告前案紀錄表附卷可參。其因一時疏
    失致罹刑典，然已坦認犯行，態度良好，且於提起上訴後已
    與告訴人成立調解，並依調解成立內容當場給付6,000元，
    且告訴人同意法院給予被告從輕處分，包括給予緩刑處分等
    情，有本院111年度刑簡移調字第14號調解筆錄1份在卷可憑
    （見簡上卷第77至78頁）。綜上各情，堪認被告經此偵審程
    序及刑之宣告，諒當知所警惕，謹慎小心行事，信無再犯之
    虞，本院因認其所受宣告之刑以暫不執行為適當，爰依刑法
    第74條第1項第1款規定，併予宣告緩刑如主文第2項所示，
    以啟自新。
據上論斷，應依刑事訴訟法第455條之1第1項、第3項、第368條
、第373條，判決如主文。
本案經檢察官楊仲萍聲請以簡易判決處刑，檢察官林李嘉到庭執
行職務。
中　　華　　民　　國　　111 　年　　5 　　月　　13　　日
                  刑事第三庭  審判長法　官　賴淑敏
                                    法　官  黃怡文
                                    法　官  王靜慧  
以上正本證明與原本無異。
不得上訴。
中　　華　　民　　國　　111 　年　　5 　　月　　13　　日
                                    書記官  陳家欣
附錄本件論罪法條：
中華民國刑法第309條第1項
公然侮辱人者，處拘役或9千元以下罰金。

中華民國刑法第277條第1項
傷害人之身體或健康者，處5年以下有期徒刑、拘役或50萬元以
下罰金。

附件：
臺灣新竹地方法院刑事簡易判決
110年度竹簡字第858號
聲  請  人  臺灣新竹地方檢察署檢察官
被      告  陳億廣
上列被告因傷害等案件，經檢察官聲請以簡易判決處刑（110年
度偵字第10262號），本院判決如下：
    主  文
陳億廣犯公然侮辱罪，處拘役參拾日，如易科罰金，以新臺幣壹
仟元折算壹日；又犯傷害罪，處拘役肆拾日，如易科罰金，以新
臺幣壹仟元折算壹日。應執行拘役陸拾日，如易科罰金，以新臺
幣壹仟元折算壹日。
    事實及理由
一、本案犯罪事實及證據，除證據部分補充「車輛詳細資料報表
    、新竹市警察局第三分局南門派出所受理各類案件紀錄表、
    受(處)理案件證明單」外，餘均引用如附件檢察官聲請簡易
    判決處刑書之記載。
二、核被告所為，係犯刑法第309條第1項之公然侮辱罪、同法第
    277條第1項之傷害罪。被告所犯上開2罪間，犯意各別，行
    為互殊，應予分論併罰。爰以行為人之責任為基礎，審酌被
    告與告訴人發生行車糾紛，即以穢語公然辱罵告訴人，復出
    手傷人，造成告訴人受有如事實欄所載之傷害，缺乏尊重他
    人名譽及身體權之法治觀念，兼衡被告犯罪之動機、目的、
    手段，暨其專科畢業之智識程度、領有身心障礙證明（見偵
    卷第25頁）之身體狀況、犯後否認犯行之態度等一切情狀，
    分別量處如主文所示之刑，並均諭知易科罰金之折算標準，
    暨定應執行之刑及易科罰金之折算標準。
三、依刑事訴訟法第449條第1項前段、第3項、第454條第2項，
    逕以簡易判決處刑如主文。
四、如不服本判決，應於判決送達後20日內，向本庭提出上訴
　　狀，上訴於本院第二審合議庭（須附繕本）。
本案經檢察官楊仲萍聲請以簡易判決處刑。　　
中　　華　　民　　國　　110 　年　　11  　月 　22 　　日
                  新竹簡易庭    法　官  卓怡君
以上正本證明與原本無異。
中　　華　　民　　國　　110 　年　　11　　月　　22　　日
　　　　　　　　　             書記官  胡家寧　　　　　
                               　　　　
附錄本院論罪科刑法條：
刑法第277條第1項
傷害人之身體或健康者，處5年以下有期徒刑、拘役或50萬元以
下罰金。
刑法第309條第1項
公然侮辱人者，處拘役或9千元以下罰金。
【附件】
臺灣新竹地方檢察署檢察官聲請簡易判決處刑書
                                    110年度偵字第10262號
　　被　　　告　陳億廣　男　

上列被告因妨害名譽等案件，業經偵查終結，認為宜聲請以簡易
判決處刑，茲將犯罪事實及證據並所犯法條分敘如下：　
　　　　犯罪事實
一、陳億廣於民國110年6月23日上午10時許，騎乘車牌號碼000-
    000號普通重型機車，在新竹市東區西大路102巷與西大路72
    巷巷口，與林芷瑜騎乘車牌號碼000-000號普通重型機車、
    後附載張維嘉發生行車糾紛。詎陳億廣竟騎車跟隨在林芷瑜
    所騎機車之後，並基於公然侮辱之犯意，在不特定多數人得
    共見共聞之路上，口出「幹你娘」、「幹」等語辱罵張維嘉
    ，嗣於同日上午10時1分許，駛至新竹市○區○○路00巷00號前
    ，見林芷瑜停等紅燈，復基於傷害之犯意，上前以手拍打張
    維嘉之頭部，致張維嘉受有頭部外傷併腦震盪、眩暈之傷害
    。
二、案經張維嘉訴由新竹市警察局第三分局報告偵辦。
　　　　證據並所犯法條
一、證據：
(一)被告陳億廣於警詢時及偵查中之供述：被告坦承於上開時、
    地有舉手之動作等情，惟辯稱：其並無出言辱罵告訴人張維
    嘉，其舉手亦未打到告訴人云云。
(二)告訴人於警詢時及偵查中之指述：被告於上開時、地辱罵告
    訴人，並傷害告訴人致告訴人受傷之事實。
(三)證人林芷瑜於警詢時及偵查中之證述：被告於上開時、地辱
    罵告訴人，及於上開時、地傷害告訴人之事實。
(四)監視器光碟1片及監視器翻拍照片5張：佐證被告於上開時、
    地傷害告訴人之事實。
(五)新竹國泰綜合醫院診斷證明書1紙：佐證告訴人受有前開傷
    勢之事實。
二、核被告所為，係犯刑法第309條第1項之公然侮辱、第277條
    第1項之傷害罪嫌。
三、依刑事訴訟法第451條第1項聲請逕以簡易判決處刑。　　　
　　此　　致
臺灣新竹地方法院
中　　華　　民　　國　 110　　年　　10　　月　　18　　日
　　　　　　　　　　　　　　　檢  察  官  楊仲萍
本件正本證明與原本無異
中　　華　　民　　國   110  　年    10    月    21  　日
                              書  記  官  許依婷